【裁判字號】    90,易,2150
【裁判日期】    901009
【裁判案由】    妨害公務
【裁判全文】
臺灣桃園地方法院刑事判決                          九十年度易字第二一五０號
    公  訴  人  台灣桃園地方法院檢察署檢察官
    被      告  丙○○
右列被告因妨害公務案件，經檢察官提起公訴（九十年度偵字第一三五八二號），本
院判決如左：
    主  文
丙○○於公務員依法執行職務時，當場侮辱，處拘役伍拾日，如易科罰金以參佰元折
算壹日。緩刑貳年。
    事  實
一、丙○○於民國九十年八月十三日晚間九時許，在桃園縣楊梅鎮○○路○段八二號
    前，酒後（未達心神喪失或精神耗弱之程度）因細故與其父丁○○爭執，適桃園
    縣警察局楊梅分局巡佐戊○○、乙○○駕駛編號一四一號巡邏車經過，丁○○即
    招手要求警方協調處理，戊○○、乙○○依警察勤務條例第十一條第三款規定在
    公共場所，執行盤查勤務，丙○○竟以「幹你娘」等語當場侮辱警員戊○○、乙○○，離去之際並搥打巡邏車洩憤，幸未致巡邏車毀損。
二、案經桃園縣警察局楊梅分局報請台灣桃園地方法院檢察署檢察官偵查起訴。
    理  由
一、右揭事實為被告丙○○所不否認，但辯稱當時酒後並不清楚是否以三字經等語辱
    罵警員云云。經查，右揭被告犯行，業為目擊證人丁○○、甲○○、李東恩及警
    員乙○○證述綦詳，互核相符，堪信為實在。而被告案發前確曾飲酒，經測試吐
    氣每公升酒精含量為０‧八四毫克，有酒精測試紀錄為憑，惟被告就案發當時與
    其父爭執之時間、地點及情節均供述無誤，且就警員如何到達現場處理糾紛等情
    ，亦為正確之陳明，足徵被告飲酒後並未心神喪失或精神耗弱，辯稱不知是否曾
    以「幹你娘」等語辱罵警員云云，應係避重就輕之詞；又警員戊○○、乙○○現
    為桃園縣警察局楊梅分局幼獅派出所員警，依警察勤務條例第十一條第三款規定
    ，在公共場所，執行盤查勤務，自係依法執行公務，是被告之犯行已臻明確。
二、核被告於公務員依法執行職務時，當場侮辱之行為，係犯刑法第一百四十條第一
    項侮辱公務員罪。爰審酌被告於公眾場所辱罵警員，實有可議，惟念失業之餘，
    酒後情緒失控等一切情狀，量處如主文所示之刑，並諭知易科罰金之折算標準。
    又被告前未曾受有期徒刑以上刑之宣告，有台灣高等法院被告全國前案紀錄表在
    卷為憑，經此科刑教訓，當已知所警惕，無再犯之虞，併予宣告緩刑二年，期以
    自新。
三、據上論斷，應依刑事訴訟法第二百九十九條第一項前段，刑法第一百四十條第一
    項、第四十一條第一項前段、第七十四條第一款，罰金罰鍰提高標準條例第一條
    前段、第二條，判決如主文。
本案經檢察官李叔芬到庭執行職務
中      華      民      國      九十      年      十      月      九    日
                                      臺灣桃園地方法院刑事第五庭
                                          法  官    楊  得  君
右正本證明與原本無異。
如不服本判決，應於判決送達後十日內向本院提出上訴狀( 應附繕本 )，上訴於臺灣
高等法院。
                                          書記官    簡  慧  瑛
中      華      民      國      九十      年      十      月    十一    日
附論罪科刑依據之法條：
刑法第一百四十條
於公務員依法執行職務時當場侮辱或對於其依法執行之職務公然侮辱者，處六月以下
有期徒刑、拘役或一百元以下罰金。
對於公署公然侮辱者亦同。


司法院資訊處製作；財團法人民間司法改革基金會備份。
